---
title: "Desafio13"
format: html
editor: visual
---

# **Laboratório: SQLite com Polars**

## Carregando pacotes necessários e criando um arquivo para o banco de dados SQLite

```{r}
library(RSQLite)
library(readr)

conn <- dbConnect(SQLite(), "IMDB.db")
```

## Adicionando as tabelas "basics", "ratings", "principals" à base de dados

### Basics (11144943 linhas - verificado via terminal)

```{r}
chunk_size <- 20000

callback <- function(x, pos){
  dbWriteTable(conn, "basics", x, append = TRUE)
  gc()
}

read_tsv_chunked(
  "title.basics0.tsv", 
  callback = DataFrameCallback$new(callback),
  chunk_size = chunk_size
  )

dbGetQuery(conn, "SELECT COUNT(*) FROM basics")
```

Portanto, processamento concluído com sucesso.

### Ratings (1484616 linhas)

Visto que o tamanho do arquivo é 26 MB, não é necessário o uso de chunks.

```{r}
dbWriteTable(conn, 'ratings', "title.ratings.tsv" )
dbGetQuery(conn, "SELECT COUNT(*) FROM ratings")
```

Logo, processamento realizado com sucesso.

### Principals (88.359.623 linhas)

```{r}
chunk_size <- 10000

callback <- function(x, pos){
  dbWriteTable(conn, 'principals', x, append = TRUE)
  gc()
}

read_tsv_chunked(
  "title.principals0.tsv",
  DataFrameCallback$new(callback),
  chunk_size = chunk_size
)
dbGetQuery(conn, "SELECT COUNT(*) FROM principals")
```

logo, as três tabelas foram registradas na base de dados

```{r}
dbDisconnect(conn)
```
